# 房屋装修款现金流

提问人：fengzhibo1124 时间：2011-08-12 10:22:29
我公司装修办公楼花费 200 万，列入长期待摊费用摊销。在编制现金流主表时，我把这 200 万放入购置固定资产所支付的现金中，审计师觉得应在支付其他与投资活动有关的现金中。 我的理由是：这 200 万装修费，虽然账面上没有在固定资产列示，但实质重于形式，这 200 万其实是我的固定资产，所以应在购置固定资产所支付的现金中。不知各位大侠有何看法？

回答人：chenyiwei
基本赞同你的意见。这个项目的全称是“购建固定资产、无形资产和其他长期资产支付的现金”，而长期待摊费用属于“其他长期资产”。 另外还需要注意：如果该房屋是你公司自有产权或者融资租赁方式租入的，则装修费也应形成你公司的固定资产；只有当该房屋系以经营租赁方式租入时，装修费才形成长期待摊费用。